ERICK RICARDO AGUILA GONZALEZ

Lomas del parque 0104, departamento 118, Puente Alto Región Metropolitana, Chile 19.319.652-7 +56948446132 erick.aguila55@gmail.com

PRESENTACIÓN

Soy Erick Aguila ingeniero en informática y un entusiasta de la Astronomía, me considero una persona pro activa, autodidacta, responsable y que se ajusta a su empresa, tengo conocimientos de desarrollo y gestión de proyectos informáticos (Certificado en Scrum Master), he trabajo en áreas de SEGUROS, AUTOMTRIZ, INMOBILIARIA, LOGISTICA y FINACIERA, en entorno Web, RPA(Rocketbot + Python), Bases de datos (ORACLE, PL/SQL, Procedimiento Almacenados, Triggers), integraciones de sistema (REST/SOAP), control ver versiones GIT, junto con todo el potencial de Google Cloud Platform, entre otros. Enfocado en el trabajo en equipo utilizando metodología de SCRUM.

Estoy en constante aprendizaje para alcanzar mi meta de aportar a la Astronomía con IA, para la investigación y nuevos descubrimientos astronómicos.

FORMACIÓN

2015 - 2019 (Titulado) DUOC UC, CHILE

Ingeniería en Informática

2001 - 2013 COLEGIO SAN JOSÉ DE PUENTE ALTO, CHILE

Educación básica y media

EXPERIENCIA LABORAL

Jun 2022 - Actualidad DESARROLLADOR FULL STACK - SouthCode

Encargado de desarrollar y mantener sistemas informáticos:

- Nodejs, NestJs
- Sql server 2019, MySql, Biguery
- Angular 14
- Git, Gitflow, Nginx, microservicios, BFF, REST
- Docker, Kubernete, Pub/Sub

Oct 2021 - Jun 2022 DESARROLLADOR FULL STACK - KPAZ CONSULTORES SPA

Encargado de desarrollar, mantener y gestionar proyectos informáticos a los distintos clientes:

- C#, NodeJs
- Sql Server 2019, Sharepoint list
- HTML5, CSS3, Javascript, Bootstrap
- Git, Gitflow, Sharepoint, ELT, demonios, Chatbot Whatsapp Twilio, Power BI
- Gestión: Tomda de requerimientos, backlog, estimación de tiempos, scrum master

Jul 2021 - Sep 2021 ANALISTA PROGRAMADOR - GRUPO MOK

Encargado de desarrollar y mantener ETL. Obtener información de los clientes para seguros automortriz

- C#, Visual Basic
- Sql Server 2019
- Git, ETL, JOB

Dic 2018 - Jun 2021 INGENIERO DE SOFTWARE - CODEBASE

Encargado de desarrollar, mantener y gestionar proyectos informáticos en las áreas de seguros, automotriz, banca,

inmobiliaria y seguridad

- C#, Python, NodeJs
- Sql Server 2019, Oracle, MySql
- HTML5, CSS3, Javascript, VueJs, Vuetify, Bootstrap, Razor Jquery
- Rocketbot (Certificado 1 y 2)
- SOAP, REST, Git, Gitflow

May 2018 - Nov 2018 INGENIERO EN SOFWARE - PAD SYSTEMS CONSULTING S.A.

Encargado de desarrollar y mantener sistema Comercial

- C#
- Sql server
- HTML5, CCS3, Bootstrap 4, AJAX, JavaScripts, Jquery, Char Js, google fonts
- MVC5, LinQ, ADO.NET, Transact-sql, Jquery Files, HtmlToPdf

Nov 2017 - Ene 2018 ANALISTA PROGRAMADOR - INGENEG

Encargado de desarrollar y mantención de software en el área comercial de la empresa, realizando capacitación

de los nuevos usuarios que utilizan los sistemas desarrollados.

Competencias

-Back-end: C#, ASP.NET MVC, SQL Server 2014

-Front-end: HTML5, JavaScript, Jquery, Bootstrap, CSS3

Abr 2017 - Jul 2017 ANALISTA PROGRAMADOR - MUNICIPALIDAD DE PUENTE ALTO (Práctica)

Dentro de mis funcionalidades es el desarrollo y mantención de software para la Municipalidad de Puente Alto, utilizando el lenguaje de PHP con conexión a MySql, participando en proyectos de gestión de llamas telefónicas y

llevando este registro a un dashboard para su gestión.

En el lado del Forntend utilizo JavaScript, Jquery, HTML5, AJAX, Bootstrap, CSS3, charJs, API google Maps.

INFORMACIÓN ADICIONAL

2022 - 2022	SCRUM FOUNDATION PROFESSIONAL CERTIFICATE Certiprof
2022 - 2022	SCRUM MASTER PROFESSIONAL CERTIFICATE SMPC Certiprof
2022 - 2022	CURSO DE FUNDAMENTOS DE PROJECT MANAGEMENT
2021 - 2021	REMOTE WORK AND VIRTUAL COLLABORATION Certiprof
2021 - 2021	BOT BUILDER ROCKETBOT EXPERT - LEVEL 2 https://certificate.rocketbot.co/badges/ee50dc0f-b840-5dfb-5216-9cc41d84d229
2020 - 2020	CAMINO A AL EXCELENCIA EN GESTIÓN DE PROYECTOS Pontificia Universidad Católica de Chile coursera.org/verify/R6GMV92FMHU8
2020 - 2020	BOT BUILDER ROCKETBOT EXPERT LEVEL 1 https://certificate.rocketbot.co/badges/74f57410-4331-72ad-e4d0-9621525ad7a9

IDIOMAS

Inglés (intermedio).

HABILIDADES

- ASP.NET
- Net Core
- Java Spring Boot,
- Python,
- Javascript
- TypeScript
- CI/CD
- VUEJS
- ReactJs
- Angular
- BD Relacionales y de documentos
- RPA
- Flutter
- Scrum

CONOCIMIENTOD

- Azure.
 - Curso Azure Devops,
 - AppServices, funcions, gateway
- GCP
 - o Curso Google Cloud Certified Associate Cloud Engineer 2022 Español
 - o Contenedores, Cloud run, Gateway, Filestore, Bigquery, Pub/Sub

FORTALEZAS

Analítico. Planificación y orden. Auto-confianza. Orientado a resultados. Perseverancia. Visión.